pt-BR: Padrão de tração tipo: Canelado; Diamante; Grade; Microponto; Multidirecional; Octo; Retângulo; Quadrado; Tri-hex; Outro
pl: Rodzaj wzoru bieżnika: Sztruks; Romb; Siatka; Mikrokropki; Wielokierunkowy; Ośmiokąt; Prostokąt; Kwadrat; Tri-hex; Inne
es: Tipo de patrón de tracción: Acanalado; Diamante; Cuadrícula; Micropuntos; Multidireccional; Octo; Rectángulo; Cuadrado; Tri-hex; Otro
en: Traction pattern type: Corduroy; Diamond; Grid; Micro dot; Multi-directional; Octo; Rectangle; Square; Tri-hex; Other
fr: Type de motif d’adhérence: Côtelé; Losange; Grille; Micro-points; Multidirectionnel; Octo; Rectangle; Carré; Tri-hex; Autre
da: Type af grebsmønster: Fløjl; Diamant; Gitter; Mikroprik; Flervejs; Octo; Rektangel; Firkant; Tri-hex; Andet
zh-TW: 牽引圖案類型: 燈芯絨紋; 菱形紋; 網格; 微點紋; 多方向紋; 八角紋; 長方形紋; 方形紋; 三角六角紋; 其他
bg-BG: Тип на модела на сцепление: Оребрено; Ромбоиди; Решетка; Микроточки; Многопосочно; Окто; Правоъгълници; Квадрати; Три-хекс; Друго
de: Art des Traktionsprofils: Cord; Diamant; Raster; Micro-Dot; Multidirektional; Octo; Rechteck; Quadrat; Tri-Hex; Sonstige
th: รูปแบบการยึดเกาะ: ลอนลูกฟูก; ข้าวหลามตัด; กริด; จุดขนาดเล็ก; หลายทิศทาง; แปดเหลี่ยม; สี่เหลี่ยมผืนผ้า; สี่เหลี่ยมจัตุรัส; สามเหลี่ยมหกเหลี่ยม; อื่นๆ
hr-HR: Vrsta uzorka trakcije: Rebrasti uzorak; Romb; Mreža; Mikrotočkice; U više smjerova; Osmerokutni uzorak; Pravokutnik; Kvadrat; Tri-hex; Ostalo
ru: Тип рисунка сцепления: В рубчик; Ромбы; Сетка; Микроточки; Разнонаправленный; Восьмиугольники; Прямоугольники; Квадраты; Трехгранные шестиугольники; Другое
el: Τύπος μοτίβου πρόσφυσης: Κοτλέ; Ρόμβος; Πλέγμα; Μικροκουκκίδες; Πολλαπλών κατευθύνσεων; Οκτάγωνο; Ορθογώνιο; Τετράγωνο; Tri-hex; Άλλο
vi: Loại hoa văn lực kéo: Sọc nhung; Hình thoi; Dạng lưới; Chấm li ti; Đa hướng; Hình bát giác; Hình chữ nhật; Hình vuông; Hình lục giác-tam giác; Khác
nb: Trekkmønstertype: Kordfløyel; Diamant; Rutenett; Mikroprikker; Flerveis; Åttekantet; Rektangel; Kvadrat; Tri-hex; Annet
lt-LT: Traukos modelio tipas: Velveto; Deimanto; Tinklelis; Mikrotaškelių; Įvairiakryptis; Aštuoniakampis; Stačiakampis; Kvadratinis; Tri-hex; Kita
ja: トラクションパターンタイプ: コーデュロイ; ダイヤモンド; グリッド; マイクロドット; 多方向; オクト (八角形); レクタングル (長方形); スクエア (正方形); トライヘックス (三角形・六角形); その他
pt-PT: Tipo de padrão de tração: Bombazina; Diamante; Grelha; Micro pontos; Multidirecional; Octo; Retângulo; Quadrado; Tri-hex; Outro
cs: Typ trakčního vzoru: Manšestrový (vroubkovaný); Kosočtvercový; Mřížkový; Mikrotečkový; Vícesměrný; Osmiúhelníkový; Obdélníkový; Čtvercový; Šestiúhelníkový; Jiný
sl-SI: Vrsta vzorca oprijema: Rebrasto; Diamantno; Mreža; Mikro pike; Večsmerno; Osemkotno; Pravokotno; Kvadratno; Trikotno-šestkotno; Drugo
sk-SK: Typ trakčného vzoru: Rebrovaný; Diamantový; Mriežka; Mikrobodky; Viacsmerový; Osemuholníkový; Obdĺžnikový; Štvorcový; Tri-hex; Iné
nl: Tractiepatroon type: Corduroy; Ruit; Grid; Micro-dot; Multidirectioneel; Octo; Rechthoek; Vierkant; Tri-hex; Overig
tr: Tutuş deseni tipi: Fitilli; Elmas; Izgara; Mikro nokta; Çok yönlü; Sekizgen; Dikdörtgen; Kare; Tri-hex; Diğer
sv: Typ av greppmönster: Manchester; Diamant; Rutnät; Mikromönster; Flerriktad; Åttkantig; Rektangel; Kvadrat; Tri-hex; Övrigt
it: Tipo di schema di trazione: A coste; A diamante; Griglia; A micropunti; Multidirezionale; Ottagonale; Rettangolare; Quadrato; Tri-hex; Altro
fi: Pitokuvion tyyppi: Vakosametti; Timantti; Ruudukko; Mikropiste; Monisuuntainen; Octo; Suorakulmio; Neliö; Tri-hex; Muu
ro-RO: Tipul modelului de tracțiune: Canelat; Romb; Grilă; Micropuncte; Multidirecțional; Octo; Dreptunghi; Pătrat; Tri-hex; Altele
hu: Tapadási mintázat típusa: Kordbársony; Gyémánt; Rács; Mikropontos; Többirányú; Nyolcszögletű; Téglalap; Négyzet; Tri-hex; Egyéb
zh-CN: 抓地纹路类型: 细条纹; 菱形; 网格; 微点; 多向; 八边形; 矩形; 正方形; 三角六边形; 其他
ko: 접지 패턴 유형: 코듀로이; 다이아몬드; 그리드; 마이크로 도트; 다방향; 옥토; 직사각형; 정사각형; 트라이 헥스; 기타